【裁判字號】    98,訴,355
【裁判日期】    980316
【裁判案由】    毒品危害防制條例
【裁判全文】
臺灣板橋地方法院刑事判決               98年度訴字第355號
公  訴  人  臺灣板橋地方法院檢察署檢察官
被      告  甲○○
上列被告因違反毒品危害防制條例案件，經檢察官提起公訴（98
年度毒偵字第124 號），因其於準備程序中就被訴事實為有罪之
陳述，經本院合議庭裁定由受命法官獨任進行簡式審判程序，判
決如下：
    主  文
甲○○施用第一級毒品，累犯，處有期徒刑捌月。扣案內含海洛
因之殘渣袋壹個沒收銷燬之及已使用過之注射針筒壹支沒收之。
    事  實
一、甲○○前於86年間因施用毒品案件，經臺灣高等法院臺中分
    院以87年度上訴字第1045號裁定送觀察、勒戒後，認無繼續
    施用毒品之傾向，於87年8 月27日釋放，並經同院以87年度
    上訴字第1045號判決判處免刑確定；復於五年內之87年間，
    因施用毒品案件，經臺灣臺中地方法院（下稱中院）以90年
    度毒聲字第2349號裁定送觀察、勒戒後，認有繼續施用毒品
    之傾向，再經中院以90年度毒聲字第2877號裁定令入戒治處
    所施以強制戒治，後再經中院以90年度毒聲字第5812號裁定
    停止戒治而於91年1 月23日出所，所餘戒治期間付保護管束
    （於91年6 月10日強制戒治期滿）；前又多次犯有違反麻醉
    藥品管理條例、肅清煙毒條例、毒品危害防條例、竊盜等罪
    ，其中於94年間因違反毒品危害防制條例案件，經中院以94
    年度訴字第1599號判決各判處有期徒刑11月、5 月，應執行
    有期徒刑1 年2 月確定；另於95年間因違反同條例案件，經
    中院以95年度訴字第625 號判決各判處有期徒刑1 年、5 月
    ，應執行有期徒刑1 年4 月確定，嗣經減刑，各減為有期徒
    刑6 月、2 月15日，應執行有期徒刑8 月確定，而上開二應
    執行刑經執行後，於96年7 月16日縮刑期滿執行完畢。詎其
    仍不知悔改，於97年12月18日9 時許，在臺北縣板橋市○○
    路○ 段57號2 樓之1 居處內，將第一級毒品海洛因摻水後，
    再以注射針筒注射手臂之方式，施用海洛因1 次。嗣於同日
    23時許，為警在上址居處查獲，並扣得其所有內含海洛因之
    殘渣袋1 個，另於上址居處旁防火巷，扣得其所有已使用過
    之注射針筒1支。
二、案經臺北縣政府警察局板橋分局報請臺灣板橋地方法院檢察
    署檢察官偵查起訴。
    理  由
一、上揭事實，業據被告甲○○於偵審中坦承不諱，並有其所有
    內含海洛因之殘渣袋1 個及已使用過之注針筒1 支扣案可資
    佐證，且被告於97年12月18日為警查獲後所採集之尿液檢體
    ，經送請台灣檢驗科技股份有限公司檢驗之結果，確有海洛
    因代謝物陽性反應，有該公司出具之濫用藥物檢驗報告1 件
    在卷可稽；又被告前於86年間因施用毒品案件，經臺灣高等
    法院臺中分院以87年度上訴字第1045號裁定送觀察、勒戒後
    ，認無繼續施用毒品之傾向，於87年8 月27日釋放，並經同
    院以87年度上訴字第1045號判決判處免刑確定；復於五年內
    之87年間，因施用毒品案件，經中院以90年度毒聲字第2349
    號裁定送觀察、勒戒後，認有繼續施用毒品之傾向，再經中
    院以90年度毒聲字第2877號裁定令入戒治處所施以強制戒治
    ，後另經中院以90年度毒聲字第5812號裁定停止戒治而於91
    年1 月23日出所，所餘戒治期間付保護管束（於91年6 月10
    日強制戒治期滿），此有臺灣高等法院被告前案紀錄表1 份
    在卷可稽。罪證明確，被告犯行洵堪認定。
二、按毒品危害防制條例分別將海洛因列為第一級毒品管制，不
    得非法製造、運輸、販賣、轉讓、施用或持有，被告違反此
    項規定，施用第一級毒品海洛因之行為，核係觸犯同條例第
    10條第1 項之施用第一級毒品罪。又被告持有海洛因之低度
    行為，應為其施用之高度行為所吸收，不另論罪。末查：被
    告前多次犯有違反麻醉藥品管理條例、肅清煙毒條例、毒品
    危害防條例、竊盜等罪，其中於94年間因違反毒品危害防制
    條例案件，經中院以94年度訴字第1599號判決各判處有期徒
    刑11月、5 月，應執行有期徒刑1 年2 月確定；另於95年間
    因違反同條例案件，經中院以95年度訴字第625 號判決各判
    處有期徒刑1 年、5 月，應執行有期徒刑1 年4 月確定，嗣
    經減刑，各減為有期徒刑6 月、2 月15日，應執行有期徒刑
    8 月確定，而上開二應執行刑經執行後，於96年7 月16日縮
    刑期滿執行完畢，此有臺灣高等法院被告前案紀錄表在卷足
    憑，其受有期徒刑執行完畢後，5 年以內故意再犯本件有期
    徒刑以上之罪，為累犯，應依刑法第47條第1 項規定加重其
    刑。爰審酌被告之品行、智識程度、施用海洛因戕害身心、
    對社會治安可能之危害程度甚鉅，及被告前因毒品案件經送
    觀察、勒戒、戒治，並判刑後，猶不思戒除惡習，仍一再施
    用海洛因，洵不足取，以及被告犯罪後坦承犯行等一切情狀
    ，量處如主文所示之刑，以示懲儆。至前開扣案內含海洛因
    之殘渣袋1 個，因殘渣與袋子無從分離，整體均係查獲之毒
    品，應依毒品危害防制條第18條第1 項前段規定，不問屬於
    犯人與否，均沒收銷燬之；而扣案已使用過之注射針筒1 支
    ，則係被告所有供施用海洛因所用之物，業經其陳明在卷，
    爰依刑法第38條第1 項第2 款規定宣告沒收之。
據上論斷，應依刑事訴訟法第273條之1第1項、第299條第1項前
段，毒品危害防制條例第10條第1項、第18條第1項前段，刑法第
11條前段、第47條第1項、第38條第1項第2款，判決如主文。
本案經檢察官賴建如到庭執行職務。
中    華    民    國    98    年    3     月    16    日
                    刑事第二庭  法  官  趙義德
上列正本證明與原本無異。
如不服本判決，應於判決送達後10日內敘明上訴理由，向本院提
出上訴狀 (應附繕本) ，上訴於臺灣高等法院。其未敘述上訴理
由者，應於上訴期間屆滿後20日內向本院補提理由書「切勿逕送
上級法院」。
                                書記官  王君倚
中    華    民    國    98    年    3     月    17    日
附錄本案論罪科刑法條全文：
毒品危害防制條例第10條：
施用第一級毒品者，處6月以上5年以下有期徒刑。
施用第二級毒品者，處3年以下有期徒刑。


司法院資訊處製作；財團法人民間司法改革基金會備份。
